【裁判字號】    89,上易,605
【裁判日期】    890323
【裁判案由】    竊盜
【裁判全文】
臺灣高等法院刑事判決                            八十九年度上易字第六五號
    上  訴  人
    即  被  告  乙○○
右上訴人因竊盜案件，不服臺灣板橋地方法院八十八年度易字第四三八八號，中華民
國八十八年十二月十六日第一審判決（起訴案號：臺灣板橋地方法院檢察署八十八年
度偵字第七一一八號聲請簡易判決處刑，臺灣板橋地方法院板橋簡易庭認不得以簡易
判決處刑，移由臺灣板橋地方法院依通常程序審理），提起上訴，本院判決如左：
    主  文
上訴駁回。
    事實及理由
一、乙○○於民國八十三年間因違反麻醉藥品管理條例、藥事法及竊盜案件，經臺灣
    板橋地方法院分別判處有期徒刑五月、九月、四月，並定其應執行刑為有期徒刑
    一年四月確定，於八十四年十二月三日假釋縮刑期滿執行完畢；至八十五年間又
    因竊盜等案件，於八十八年一月十五日假釋出監，現仍在假釋期間。猶不知悔改
    ，於八十八年三月十七日下午五時五十分許，行經臺北縣三峽鎮竹崙里三十二之
    一號產業道路時，因見路旁栽有檳榔樹，竟臨時起意，意圖為自己不法之所有，
    隨手於路旁撿拾客觀上足以對人之生命、身體構成威脅之兇器鐮刀一把，攜以割
    取甲○○所有之檳榔一大串（約四百粒，價值約新臺幣一千二百元），得手後欲
    離開現場之際，為警當場查獲，並扣得上開鐮刀一把。案經臺北縣警察局三峽分
    局報請臺灣板橋地方法院檢察署檢察官偵辦。
二、本案經本院審理結果，認第一審以上訴人即被告乙○○犯刑法第三百二十一條第
    一項第三款攜帶兇器竊盜之罪，累犯，判處有期徒刑七月，認事用法及量刑均無
    不當，應予維持，並引用第一審判決書記載之證據及理由。
三、被告上訴意旨略以：檳榔係被害人甲○○之子同意伊去割取，請從輕量刑云云。
    經查，被告原係途經前開產業道路，見路旁有檳榔樹，臨時起意割取等情，已據
    被告於警訊、偵訊及原審審理時坦承在卷，被告事後與被害人書立之和解書內亦
    載有被告係「一時興起，路經甲○○之檳榔園，摘取檳榔數顆」等詞，有該紙和
    解書附卷可稽，顯見被告上訴意旨所稱檳榔係被害人甲○○之子同意伊去割取云
    云，應係事後卸責之詞，本院亦無再傳訊被害人之子作證之必要。又刑法第三百
    二十一條第一項第三款之最輕本刑為有期徒刑六月，被告於八十四年十二月三日
    曾受有期徒刑執行完畢，於五年內再犯本案，為累犯，依法應加重其刑，原審酌
    情量處有期徒刑七月，已屬最輕處罰。從而，被告之上訴為無理由，應予駁回。
據上論結，應依刑事訴訟法第三百七十三條、第三百六十八條，判決如主文。
本案經檢察官陳追到庭執行職務。
中      華      民      國      八十九    年      三    月      二十三  日
                                臺灣高等法院刑事第五庭
                                    審判長法  官  曾  德  水
                                          法  官  趙  功  恆
                                          法  官  林  立  華
不得上訴
附錄：本案論罪科刑法條全文
刑法第三百二十一條第一項第三款
犯竊盜罪而有左列情形之一者，處六月以上五年以下有期徒刑：
三、攜帶兇器而犯之者。


司法院資訊處製作；財團法人民間司法改革基金會備份。
